---
title: "ReportLab2"
author: "Milanich Alexander"
date: "2023-01-17"
output: html_document
---

```{r setup, include=FALSE}
knitr::opts_chunk$set(echo = TRUE)
```

### Задание 5

Используйте файл ExpImp.Rdata 
Преобразуйте data.frame так, чтобы данные по экспорту стояли вначале, а данные по импорту в конце. Добавьте в него колонки, в которых содержится суммарный экспорт и импорт. Напишите функцию, которая в полученном Вами data.frame находит субъекты федерации в которых суммарные экспорт превышает суммарный импорт.


Функция, модифицирующая данные под наши условия:
```{r}
modificationOfData <- function() {
  new_tmp <- ExpImp
  
  for (i in 2:ncol(new_tmp)) {
    str <- new_tmp[[i]]
    
    for (j in seq_along(str)) {
      
      if (is.na(str[j])) {
        new_tmp[[i]][j] <- 0
      } 
      else if (str[j] == "-") {
        new_tmp[[i]][j] <- 0
      }
      new_tmp[[i]] <- as.numeric(new_tmp[[i]])
    }
  }
  dataImportCol <- new_tmp[, grepl("Импорт", colnames(new_tmp))]
  dataExportCol <- new_tmp[, grepl("Экспорт", colnames(new_tmp))]
  tmp <- cbind(new_tmp[, 1], dataExportCol)
  
  fullTable <- cbind(tmp, dataImportCol)
  fullTable['СуммаИмпорта'] <- rowSums(dataImportCol, na.rm = TRUE)
  fullTable['СуммаЭкспорта'] <- rowSums(dataExportCol, na.rm = TRUE)
  return(fullTable)
}
```

Функция для фильтрации данных под условия задачи:
```{r}
filtrationOfData <- function(data) {
  rows <- which(data$СуммаЭкспорта > data$СуммаИмпорта)
  return(data[rows, 1])
}
```


Считываем данные, модифицируем их с помощью функции modificationOfData, выводим промежуточный результат

```{r warning=FALSE}
load("ExpImp.RData")
sortedData <- modificationOfData()

print(sortedData)
```
Фильтруем данные, выводим результат
```{r warning=FALSE}
data <- filtrationOfData(sortedData)
print(data)
```







### Задание 18

Используйте файл outcome-of-care-measures.csv
Напишите функцию, которая принимает на вход название штата и выдает на выход список, который содержит количество больниц в штате и максимальный и минимальный уровень смертности от каждого из трех заболеваний в больницах этого штата.


Функция нахождения информации о конкретном штате и смертности в нем по трем заболеваниям:
```{r}
StateInfo <- function(state) {
  data <- read.csv("outcome-of-care-measures.csv", colClasses = "character")
  state <-data[which(data$State == state),]
  
  # Число больниц в штате
  HospitalCount <- length(unique(state$Hospital.Name))
  
  # Смертность от инфаркта
  HeartAttackMort<- state[,"Hospital.30.Day.Death..Mortality..Rates.from.Heart.Attack"]
  HeartAttackMort <- lapply(HeartAttackMort, function(x) gsub("[^0-9.-]", NA, x))
  HeartAttackMort <- lapply(HeartAttackMort, function(x) as.numeric(x))
  HeartAttackMort <- HeartAttackMort[!is.na(HeartAttackMort)]
  
  HeartAttackMin <- min(unlist(HeartAttackMort), na.rm=TRUE)
  HeartAttacMax <- max(unlist(HeartAttackMort), na.rm=TRUE)
  
  # Смертность от остановки сердца
  HeartFailureMort<- state[,"Hospital.30.Day.Death..Mortality..Rates.from.Heart.Failure"]
  HeartFailureMort <- lapply(HeartFailureMort, function(x) gsub("[^0-9.-]", NA, x))
  HeartFailureMort <- lapply(HeartFailureMort, function(x) as.numeric(x))
  HeartFailureMort <- HeartFailureMort[!is.na(HeartFailureMort)]
  
  HeartFailureMin <- min(unlist(HeartFailureMort), na.rm=TRUE)
  HeartFailureMax <- max(unlist(HeartFailureMort), na.rm=TRUE)
  
  # Смертность от пневмонии
  PneumoniaMort<-state[,"Hospital.30.Day.Death..Mortality..Rates.from.Pneumonia",]
  PneumoniaMort <- lapply(PneumoniaMort, function(x) gsub("[^0-8.-]", NA, x))
  PneumoniaMort <- lapply(PneumoniaMort, function(x) as.numeric(x))
  PneumoniaMort <- PneumoniaMort[!is.na(PneumoniaMort)]
  
  PneumoniaMin <- min(unlist(PneumoniaMort), na.rm=TRUE)
  PneumoniaMax <-max(unlist(PneumoniaMort), na.rm=TRUE)
  
  
  values <- list(HeartAttackMin, HeartAttacMax, HeartFailureMin,HeartFailureMax,PneumoniaMin,PneumoniaMax, HospitalCount)
  names(values) <- c("Heart Attack Mortality Min", "Heart Attack Mortality Max", "Heart Failure Mortality Min", 
                     "Heart Failure Mortality Max", "Pneumonia Mortality Min", "Pneumonia Mortality Max", "Hospital Count")
  return(values)
}
```

Ищем информацию по штату LA и выводим ее:
```{r warning=FALSE}
state <- "LA"
StateInfo(state)
```






























